# 合并境外子公司时未实现内部交易损益的抵销问题

提问人：cww110 时间：2020-05-29 13:33:03
请问陈版主及各位大神以下问题：母公司（记账本位币为RMB） 2019 年 1 月 2 日将一批货物以 100 万HKD的价格卖给境外子公司（记账本位币为HKD），母公司该批货物的成本价为 60 万RMB，假设该笔交易发生日的即期汇率为HKD/RMB=0.89， 2019 年 12 月 31 日的汇率为HKD/RMB=0.88， 2019 年平均汇率为HKD/RMB=0.87。若年末子公司购入的该批货物未出售，境外子公司利润表科目折算时选择年度平均汇率。则境内母公司合并境外子公司时，内部抵消分录是否为：（ 1 ）合并报表中的应收应付抵消： 借：应付账款 100 0.88=88万RMB 贷：应收账款 88 万RMB（ 2 ）合并中未实现内部交易损益的抵消： 借：营业收入 100 0.89=89万RMB 贷：营业成本 60 万RMB 贷：
存货 29 万RMB 即第二笔分录中的存货的金额直接是倒挤的，还是（ 2 ）应该为： 借：营业收入 100 0.89=89万RMB 借：其他综合收益 1 万RMB 贷：营业成本 60 万RMB 贷：存货 （ 100 0.9-60）=30万RMB。不知道正确的抵消是怎么样的呢？

回答人：chenyiwei
由于该存货期末在境外子公司，其原始成本为人民币 60 万元，故合并报表层面对此列报的金额继续保持 60 万元人民币。即你的第一种做法。
第二种做法中的汇率0.9来自何处？